---
title: "Campusbier JF-Report"
lang: de
format:
  html:
    toc: false
    df-print: kable
  pdf:
    toc: true
editor_options: 
  chunk_output_type: console
execute: 
  echo: false
---

```{r}
#| echo: false
#| output: false
#install.packages("here")
#install.packages("tidyverse")
#install.packages("ggmap")
#install.packages("osmdata")
library(here)
library(tidyverse)
library(ggmap)
library(osmdata)
#library(hrbrthemes)
#library(showtext)

#sysfonts::font_add_google("Roboto Condensed")
#sysfonts::font_add_google("IBM Plex Sans")
#showtext_auto()

#extrafont::loadfonts(device="win")
#import_roboto_condensed()

#import_plex_sans()

orders <- read_csv(here("etl/orders.csv"))
line_items <- read_csv(here("etl/line_items.csv"))

end_date <- Sys.Date()
#start_date <- end_date - 7
start_date <- lubridate::floor_date(end_date, unit = "month")
#start_date <- lubridate::as_date("2022-01-01")

orders_week <- orders %>% 
  filter(created_at >= start_date, created_at <= end_date)

turnover_week <- orders_week %>% 
  summarize(turnover = sum(total_price))
turnover_week <- format(as.double(turnover_week), big.mark = ".", decimal.mark = ",", nsmall = 2)

orders_week %>% colnames()

```

## Übersicht der Bestellungen

-   Berichtszeitraum: `r format(start_date, "%d.%m.%Y")` - `r format(end_date, "%d.%m.%Y")`

-   Umsatz: `r turnover_week` €

-   Bestellungen: `r nrow(orders_week)`

Im Zeitraum vom **`r format(start_date, "%d.%m.%Y")` bis zum `r format(end_date, "%d.%m.%Y")`** hatten wir insgesamt **`r nrow(orders_week)` Bestellungen** über den Online-Shop. Der Gesamtumsatz betrug **`r turnover_week` €**.

### Anzahl Bestellungen pro Tag

```{r}
#| code-fold: true
orders_week %>% 
  ggplot() +
  aes(x = lubridate::as_date(created_at), fill = factor(customer_is_hsos)) %>% 
  geom_bar(width = 0.8) +
  scale_x_date(date_breaks = "1 day", date_labels = "%d.%m") +
  scale_fill_manual(values = c("gray", "#009ee3")) +
  theme_bw() +
  labs(x = "Datum", y = "Anzahl Bestellungen", fill = "HS intern?")
```

## Woher kommen die Kunden?

```{r}
#| code-fold: true
#| warning: false
library(ggmap)
library(osmdata)
city <- "Osnabrück"

os_map <- get_map(location=getbb(city),
                 source="stamen",
                 maptype="terrain",
                 crop=TRUE,
                 color = "bw")

ggmap(os_map) +
  labs(x= NULL, y = NULL) +
  geom_point(data = orders_week, 
             aes(
               x = billing_address_longitude, 
               y = billing_address_latitude,
               size = total_price),
             color = "#009ee3",
             alpha = 0.7
            ) +
  scale_size_continuous(range = c(3, 6)) +
  labs(size = "Umsatz")

```

## Welche Produkte wurden verkauft?

```{r}
#| warning: false
#| code-fold: true

orders_week %>% 
  inner_join(line_items, by = "order_id") %>% 
  filter(!str_detect(title, "Pfand")) %>% 
  group_by(title) %>% 
  summarise(n = sum(quantity), 
            turnover = sum(quantity * price)) %>% 
  arrange(-turnover) %>% 
  mutate(title = gsub("\\(.*\\)", "", title)) %>% 
  rename("Produkt" = title, "Menge" = n, "Umsatz EUR" = turnover)
  
```

## Umsatz pro Jahr

Die folgende @fig-turnover-per-year zeigt den Gesamtumsatz für jedes Jahr.

```{r}
#| echo: false
#| label: fig-turnover-per-year
#| fig-cap: Gesamtumsatz pro Jahr
orders %>% 
  mutate(year = lubridate::year(created_at)) %>% 
  group_by(year) %>% 
  summarise(turnover = sum(total_price)) %>% 
  ggplot() +
  aes(x = year, y = turnover) +
  geom_col(fill = "#009ee3") +
  geom_text(
    aes(label =
          paste0(
            format(
              round(turnover),
              big.mark = ".",
              decimal.mark = ","), " €")),
    vjust = 1.8,
    colour = "white") +
  labs(x = "Jahr", y = "Umsatz in EUR") +
  ggtitle("Umsatz pro Jahr")
```
